臺灣高等法院臺中分院刑事判決　　　　　　　　　　九十三年度上易字第五六六號
　　上　訴　人　臺灣彰化地方法院檢察署檢察官
　　被　　　告　子○○
右上訴人因被告竊盜案件，不服臺灣彰化地方法院九十三年度易字第二二０號中華民
國九十三年四月十二日第一審判決（起訴案號：臺灣彰化地方法院檢察署九十三年度
偵字第一六二一號），提起上訴，經台灣彰化地方法院檢察署移
年度偵字第二二五二、二三五六號），本院判決如左：
    主　　  文
原判決撤銷。
子○○連續攜帶兇器竊盜，累犯，處有期徒刑壹年陸月。扣案之螺絲起子壹把沒收。
    事  　　實
一、子○○前於民國（下同）九十一年三月十一日，因搶奪案件，經台灣彰化地方法
    院判處有期徒刑一年確定，於九十二年七月三日執行完畢，惟因接續執行其另犯
    之竊盜罪經台灣彰化地方法院判處之拘役五十九日，迄九十二年九月一日始行出
    獄。又因連續竊盜案件，經台灣彰化地方法院判處有期徒刑一年四月確定，尚未
    執行刑罰之際仍不知悔改，基於意圖為自己不法所有之概括犯意：(1)、於九十三
    年二月十三日十三時許，行經彰化縣福興鄉廈粘村管厝巷三十二號前，見丙○○
    所有之車牌號碼ＥＹＺ－九二一號機車（價值約新台幣一萬元）停放該處，竟萌
    生為自己不法所有之意圖，趁無人注意之際，持其所有前端業已磨平，客觀上足
    以對人之生命、身體構成威脅，具有危險性之螺絲起子一把，插入電門，強行啟
    動後予以行竊得逞，得手後，供己代步之用。嗣於同年月十八日十八時許，子○
    ○騎乘前揭竊得之機車行經彰化縣埔鹽鄉○○村○○路與產業道路口時為警查獲
    ，並扣得前揭行竊工具螺絲起子一把。(2)、另自九十二年十二月七日起至九十三
    年二月十八日止，連續在彰化縣福興鄉○○街、沿海路及新生路等地，趁無人看
    管之際，或單獨一人，或與許俊權（由檢察官另案偵辦）基於犯意聯絡而共同行
    為，竊取丑○○等人之財物，竊盜時間、地點、被害人、竊得財物及竊盜方法如
    附表所列。嗣於九十三年二月二十五日由彰化縣警察局鹿港分局警員借提子○○
    ，如查獲此部分情節。
二、案經彰化縣警察局溪湖分局、鹿港分局分別報請台灣彰化地方法院檢察署檢察官
    偵查起訴，及移送本院併案審理。
    理　　  由
一、右開事實欄(1)(2)之竊盜事實，均據被告子○○坦承不諱，核與被害人丙○○、丑
    ○○、癸○○、林慶彰、戊○○、庚○○、乙○○、壬○○、丁○○、己○○分
    別於警訊、偵查中指訴失竊之情節相符，且有扣案之行竊工具螺絲起子一把可資
    佐證，暨有贓物認領保管單三紙、車輛竊盜車牌失竊資料個別查詢報表－查詢車
    輛認可資料、彰化縣警察局車輛尋獲電腦輸入單及照片五幀等附卷可稽。又被告
    於附表所列編號４之竊盜行為，經警採獲其指紋無訛，有內政部警政刑事警察局
    九十三年一月二十九日刑紋字第９３０００５１６２號鑑驗書附照片可稽。本件
    事證明確，被告犯行堪予認定，應依法論科。
二、按被告用以行竊之工具螺絲起子，為鐵質製成，便於持握，前端並已磨平，既可
    破壞車門鎖，對人之生命、身體亦可造成傷害而有威脅，客觀上顯足供為兇器使
    用。是核被告所為，係犯刑法第三百二十一條第一項第三款之攜帶凶器竊盜罪。
    被告所為多次竊盜犯行，其中事實欄(1)及附表所示編號３４５６７部分攜帶凶器
    竊盜，其餘部分犯行為普通竊盜，時間接近，手段相似，係基於概括之犯意反覆
    而為，且觸犯構成要件相同之罪名，為連續犯，應依刑法第五十六條論以連續攜
    帶兇器竊盜之一罪，並加重其刑。事實欄(2)部分之竊盜犯行即如附表所示，雖未
    經起訴，但與起訴部分有連續犯裁判上一罪關係，為起訴效力所及，復經檢察官
    移送併案審理，本院自得合併論究。被告就附表所列編號８之普通竊盜犯行，與
    許俊權之間，有犯意之聯絡及行為之分擔，為共同正犯。被告於附表編號４之竊
    盜犯行，一行為侵害戊○○、黃凱倫、庚○○、潘凱琳等四人法益，觸犯四罪名
    ，為想像競合犯，從一重論處。查被告有事實欄所載宣告有期徒刑及執行紀錄，
    有台灣彰化地方法院檢察署刑案資料查註紀錄表及台灣高等法院被告全國前案紀
    錄表在卷足憑，其受有期徒刑執行完畢後，五年以內再犯本件有期徒刑以上之罪
    ，應依累犯規定加重其刑，並遞加重其刑。原審以被告罪證明確，依法論罪科刑
    ，固非無見，惟查：被告犯有附表所列之竊盜犯行，與起訴部分有連裁判上一罪
    關係，原審未及審酌併審判，尚有未洽。檢察官上訴意旨亦指摘及此，原判決既
    有上述可議之處，自屬無可維持，應由本院撤銷改判。爰審酌被告甫因連續竊盜
    案件經法院判決未幾，再度犯下事實欄(1)(2)之多起竊盜犯行，顯缺乏悔改之決心
    ，暨其犯罪之動機、目的、手段、所竊取財物之價值及犯罪後坦承犯行態度尚稱
    良好等一切情狀，量處如主文第二項所示之刑。扣案之螺絲起子一把，係供本件
    事實欄(1)部分竊盜所用之物，且為被告所有，業據被告供明在卷，依刑法第三十
    八條第一項第二款為沒收之諭知。至於被告於事實欄(2)竊盜行為所使用之板手及
    螺絲起子各乙支，未據扣案，為免執行困難，爰不宣告沒收。
據上論斷，應依刑事訴訟法第三百六十九條第一項前段、第三百六十四條、第二百九
十九條第一項前段，刑法第二十八條、第五十六條、第三百二十一條第一項第三款、
第四十七條、第五十五條、第三十八條第一項第二款，判決如主文。
本案經檢察官甲○○到庭執行職務。
中      華      民      國    九十三    年      八      月     十八     日
                                    臺灣高等法院臺中分院刑事第七庭
                                          審判長法  官  林  榮  龍
                                                法  官  謝  說  容
                                                法  官  江  錫  麟
右正本證明與原本無異。
不得上訴。
                                                書記官  陳  振  海
中      華      民      國      九十三   年       八      月   十九     日
附錄本案論罪科刑法條：
刑法第三百二十一條：
  犯竊盜罪而有左列情形之一者，處六月以上五年以下有期徒刑：
  一、於夜間侵入住宅或有人居住之建築物、船艦或隱匿其內而犯之者。
  二、毀越門扇、牆垣或其他安全設備而犯之者。
  三、攜帶兇器而犯之者。
  四、結夥三人以上而犯之者。
  五、乘火災、水災或其他災害之際而犯之者。
  六、在車站或埠頭而犯之者。
  前項之未遂犯罰之。
 附表：
┌──┬──────┬────────┬───┬──────────┬───┐
│編號│竊盜時間    │竊盜地點        │行為人│竊  盜  方  法      │被害人│
├──┼──────┼────────┼───┼──────────┼───┤
│１  │九十二年十二│彰化縣福興鄉頂粘│子○○│見無人看管之際，徒手│癸○○│
│    │月七日凌晨二│村頂粘街一一八六│      │竊取放置在該處之鑄造│      │
│    │時許        │號路旁          │      │模具及錫一千公斤（約│      │
│    │            │                │      │值新台幣二萬元），得│      │
│    │            │                │      │手後以自用小貨車載離│      │
│    │            │                │      │現場。              │      │
├──┼──────┼────────┼───┼──────────┼───┤
│２  │九十二年十二│彰化縣福興鄉頂粘│子○○│見車號ＯＦ－二二四九│丑○○│
│    │月十一日清晨│村頂粘街一四九號│      │號小貨車載有蔬菜，該│      │
│    │四時四十分許│                │      │車停放路旁無人看管，│      │
│    │            │                │      │即啟小貨車電門開走，│      │
│    │            │                │      │竊得車上蔬菜後，再將│      │
│    │            │                │      │小貨車棄置路旁。    │      │
├──┼──────┼────────┼───┼──────────┼───┤
│３  │九十二年十二│彰化縣福興鄉沿海│子○○│見無人看管之際，以客│林慶彰│
│    │月二十八日二│路四段四十前    │      │觀上足供兇器使用之螺│      │
│    │十三時十分許│                │      │絲起子破壞車門，著手│      │
│    │            │                │      │竊取車號ＱＪ－七０六│      │
│    │            │                │      │三號自用小客車，因被│      │
│    │            │                │      │害人之子外出查看，即│      │
│    │            │                │      │逃離而未得手。      │      │
├──┼──────┼────────┼───┼──────────┼───┤
│４  │九十二年十二│彰化縣福興鄉沿海│子○○│見無人看管之際，以客│戊○○│
│    │月二十八日某│路四段四十六號前│      │觀上足供兇器使用之螺│辛○○│
│    │時許        │                │      │絲起子破壞車門，竊取│庚○○│
│    │            │                │      │車號四六五一－ＦＨ三│黃凱倫│
│    │            │                │      │號自用小客車內財物，│潘凱琳│
│    │            │                │      │竊得郵局存摺多本及身│      │
│    │            │     │      │分證影本等物。      │      │
├──┼──────┼────────┼───┼──────────┼───┤
│５  │九十三年一月│彰化縣福興鄉沿海│子○○│見無人看管之際，以客│乙○○│
│    │二十九日十五│路五段五十一號前│      │觀上足供兇器使用之板│      │
│    │時許        │                │      │手竊取車號ＬＡＦ－八│      │
│    │            │                │      │五二號重型機車乙部，│      │
│    │            │                │      │手後據為己用。      │      │
├──┼──────┼────────┼───┼──────────┼───┤
│６  │九十三年二月│彰化縣福興鄉頂粘│子○○│見無人看管之際，以客│壬○○│
│    │九日清晨五時│村頂粘街一二一之│      │觀上足供兇器使用之板│      │
│    │五十五分許  │四號            │      │手破壞車門及電門，竊│      │
│    │            │                │      │取車號ＱＦ－一五二五│      │
│    │            │                │      │號自用小客車，得手後│      │
│    │   │                │      │據為己用。          │      │
├──┼──────┼────────┼───┼──────────┼───┤
│７  │九十三年二月│彰化縣福興二港村│子○○│見無人看管之際，以客│丁○○│
│    │十五日凌晨三│新生路六號旁空地│      │觀上足供兇器使用之板│      │
│    │時許        │                │      │手車窗，竊取車號二九│      │
│    │            │                │      │九三－ＧＢ號自用小客│      │
│    │            │                │      │車內之車用視訊螢幕，│      │
│    │            │                │      │得手後即逃離現場。  │      │
├──┼──────┼────────┼───┼──────────┼───┤
│８  │九十三年二月│彰化縣福興鄉福寶│子○○│見無人看管之際，二人│己○○│
│    │十八日下午三│村新生路旁漁塭工│許俊權│共同竊得電纜線一批及│      │
│    │時許        │寮              │      │風車葉片三組（約值新│      │
│    │            │                │      │台幣五千元）。      │      │
└──┴──────┴────────┴───┴──────────┴───┘
                                                                    Ｉ
